【裁判字號】    95,簡上,44
【裁判日期】    950331
【裁判案由】    詐欺
【裁判全文】
臺灣嘉義地方法院刑事判決              95年度簡上字第44號
上  訴  人  臺灣嘉義地方法院檢察署檢察官
上  訴  人
即  被  告  乙○○
上列上訴人因被告詐欺案件，不服本院朴子簡易庭中華民國九十
五年二月七日第一審簡易判決（九十五年度朴簡字第一八號，聲
請簡易判決處刑書案號：臺灣嘉義地方法院檢察署九十四年度偵
緝字第五一三號）提起上訴，本院管轄之第二審合議庭判決如下
：
    主  文
上訴駁回。
乙○○緩刑參年。
    事  實
一、乙○○明知自己周轉困難，經濟情況不佳，顯已無力清償債
    務，竟意圖為自己不法之所有，於民國九十年三月十六日，
    在其嘉義縣朴子市○○○路八二巷六號原住處，佯以其子車
    禍肇事，亟欲和解，需款孔急為由，向甲○○借款新臺幣（
    下同）三十二萬元，並當場交付票號ＦＡ0000000號
    、發票日九十年四月十八日、帳號000000000號、
    票面金額二十萬元、發票人乙○○、付款人嘉義縣朴子市農
    會之支票一紙及票號ＱＡ0000000號、發票日九十年
    四月二十五日、帳號○二七八八五號、票面金額十二萬元、
    發票人沈分明、付款人第一商業銀行朴子分行之支票一紙，
    言明於票載發票日償還，以此詐術使甲○○陷於錯誤，當場
    如數交付現款三十二萬元。乙○○得款後旋即遷移他處，甲
    ○○屆期持上開支票提示付款均不獲兌現，追索無著，始知
    受騙。
二、案經甲○○訴由臺灣嘉義地方法院檢察署檢察官偵查後聲請
    簡易判決處刑。
    理  由
一、按被告以外之人於審判外之陳述，經當事人於審判程序同意
    作為證據，法院審酌該言詞陳述或書面陳述作成時之情況，
    認為適當者，亦得為證據。當事人、代理人或辯護人於法院
    調查證據時，知有第一百五十九條第一項不得為證據之情形
    ，而未於言詞辯論終結前聲明異議，視為有前項之同意，刑
    事訴訟法第一百五十九條之五定有明文。查本件認定事實所
    引用之證據方法，經本院於審理時提示被告乙○○表示無意
    見，可認為同意作為證據，本院審酌該陳述作成時之情況，
    認為適當，自得採為證據，先予明。
二、訊據被告乙○○固承認上開向告訴人甲○○詐騙三十二萬元
    等情，惟辯稱係以房貸周轉為由，向告訴人借款，並未稱其
    子車禍肇事，亟欲和解，需款孔急云云。惟查：上開事實，
    業據告訴人甲○○於偵查指訴綦詳、證人即借款予被告之另
    名債權人鄭鳶飛及拘提被告未獲之警員黃炳貴於偵查證述明
    確（見第五一三號偵查卷第五一、五二頁），並有上揭支票
    二紙及其退票理由單附卷可稽（見第四四五號偵查卷第五、
    六頁），告訴人甲○○並於本院以證人身分具結稱：被告向
    其借款當時，確稱兒子車禍肇事，需款和解，其於當日至銀
    行領款後，即至被告家中交予被告等語（見本院卷第四○頁
    ），衡以證人甲○○所述被告借款事由，適足以引起一般人
    之同情，甲○○旋於同日領款後，親赴被告家中交付，其所
    述情節，符合常情，且告訴人至本院作證時，已與被告調解
    成立，全部款項均已獲償，並當庭為被告求為緩刑之宣告，
    其與被告自無任何仇怨嫌隙，當無任意設詞誣陷被告，身處
    以證人身分具結負偽證重罪之必要，其所為之指證，自堪憑
    採。被告辯稱係以房貸周轉為由，向告訴人借款云云，實不
    足採。本案事證明確，被告犯行堪以認定。
三、核被告所為，係犯刑法第三百三十九條第一項之詐欺取財罪
    。原審依刑事訴訟法第四百四十九條第一項前段、第四百五
    十四條第二項，刑法第三百三十九條第一項、第四十一條第
    一項前段，罰金罰鍰提高標準條例第一條前段、第二條之規
    定，逕以簡易判決判處有期徒刑六月，並諭知易科罰金之折
    算標準，經核其認事用法及量刑均屬妥適。公訴人循告訴人
    請求上訴意旨略以：被告犯後遲未賠償損害，原審量刑過輕
    等語，惟被告於本院審理中已與告訴人成立調解，賠償損害
    合計三十二萬元，於調解成立時已全部付訖，有本院調解筆
    錄在卷可稽（見本院卷第四六頁），上訴意旨執此指摘原審
    判決不當，為無理由；被告上訴，請求從輕量刑，惟原審已
    就量刑事項妥為斟酌，被告所為上訴，亦無理由，均應予駁
    回。
四、末查，被告前未曾受有期徒刑以上刑之宣告，有臺灣高等法
    院被告前案紀錄表可佐，被告因一時失慮，初罹刑典，於本
    院審理中與告訴人調解成立，賠償告訴人損害三十二萬元，
    並已全部給付，因認其經此刑之追訴、審判程序，信無再犯
    之虞，本院因認其所宣告之刑，以暫不執行為適當，並予宣
    告緩刑三年，以啟自新。
據上論斷，應依刑事訴訟法第四百五十五條之一第一項、第三項
、第三百六十八條，刑法第七十四條第一款，判決如主文。
本案經檢察官吳咨泓到庭執行職務。
中    華    民    國  九十五  年    三    月  三十一  日
                  刑事第四庭    審判長法  官  許進國
                                      法  官  曾宏揚
                                      法  官  鄭雅文
以上正本證明與原本無異。
本判決不得上訴。
中    華    民    國  九十五  年    三    月  三十一  日
                                      書記官  鄭翔元
附錄論罪科刑法條：
刑法第三百三十九條第一項
意圖為自己或第三人不法之所有，以詐術使人將本人或第三人之
物交付者，處5年以下有期徒刑、拘役或科或併科1千元以下罰金
。


司法院資訊處製作；財團法人民間司法改革基金會備份。
